【裁判字號】    92,訴,363
【裁判日期】    920408
【裁判案由】    自來水法
【裁判全文】
臺灣板橋地方法院刑事判決                          九十二年度訴字第三六三號
    公  訴  人  臺灣板橋地方法院檢察署檢察官
    被      告  甲○○
右列被告因違反自來水法案件，經檢察官提起公訴（九十一年度偵字第一一六三六號
），本院判決如左：
    主  文
甲○○無罪。
    理  由
一、公訴意旨略稱：被告甲○○係華林營造股份有限公司（下稱華林公司）工地主任
    ，於民國八十八年十月六日，在台北縣中和市○○街三五一號前之工地（下稱系
    爭工地）施工時，未經自來水事業處許可，擅自在自來水事業管線上取水，因認
    被告涉犯自來水法第九十八條第一款之竊水罪嫌云云。
二、按犯罪事實應依證據認定之，無證據不得推定其犯罪事實，刑事訴訟法第一百五
    十四條定有明文，而事實之認定，應依證據，如未能發現相當證據，或證據不足
    以證明，自不能以推測或擬制之方法，以為裁判基礎（最高法院四十年台上字第
    八六號判例參照）。又認定不利於被告之事實，須依積極證據，苟積極證據不足
    為不利於被告事實之認定時，即應為有利於被告之認定，更不必有何有利之證據
    （最高法院三十年度上字第八一六號亦著有判例參照）。
三、公訴人認被告涉有違反自來水法之犯行，無非係以告訴代理人即台北自來水事業
    處法務人員乙○○於警訊及偵查中之指訴，及告訴人提出之用水實地調查表、追
    償水費核計表各一件以為論據。惟訊據被告甲○○堅決否認有右揭犯行，辯稱：
    伊只是華林公司之工程師，是工地現場之安全衛生管理人員，當時稽查人員有來
    問說工地用什麼水，伊有告知是用水井，工地角落有一個水龍頭，但伊沒有用水
    ，亦無看見其他人用水等語。
四、經查：告訴代理人乙○○於本院審理時指稱：「（問：是否水錶度數有變動？）
    我們是八十八年十月六日就已經停水了，在停水時是四千多度，查獲當時即八十
    九年九月二十九日當時是五千零十五度，這在用水實地調查表上有記載」等語，
    經參酌告訴人於本院審理時提出之抄表資料查詢作業一份及前開由告訴人之稽查
    人員巫梗棉製作之用水實地調查表一件以觀，雖足認系爭錶號B00000000之水錶
    自八十八年十月六日停水後至稽查當天即八十九年九月二十九日止，有遭人盜用
    之事實，惟被告甲○○並非華林公司之負責人，僅係系爭工地現場之工地主任等
    情，亦經證人即華林公司負責人林世湖於偵查中證述屬實，且觀諸該用水實地調
    查表內用水人欄上被告甲○○之簽名旁有註明「代」及「華林營造股份有限公司
    」等字，顯見被告甲○○當時係以代理華林公司之名義而在其上簽名。是以，縱
    因前開水錶係位於華林公司所承包施工之系爭工地內，而推認該水錶係遭華林公
    司所竊用，然該工地現場工人眾多，尚難僅因被告甲○○係工地主任即遽以認定
    其有竊水之行為。此外，復查無其他積極確切之證據足認被告有何公訴人所指之
    犯行，揆諸前揭意旨，既不能證明被告犯罪，自應諭知無罪之判決。
據上論斷，應依刑事訴訟法第三百零一條第一項，判決如主文。
本案經檢察官馬凱蕙到庭執行職務。
中      華      民      國    九十二    年      四      月      八      日
                                    臺灣板橋地方法院刑事第二庭
                                        法  官  崔玲琦
右正本證明與原本無異
如不服本判決，應於送達後十日內向本院提出上訴狀
                                        書記官  王治華
中      華      民      國    九十二    年      四      月     十一     日


司法院資訊處製作；財團法人民間司法改革基金會備份。
